# 担保公司收取担保费的收入确认问题

提问人：寰宇 x 时间：2017-04-17 17:11:19
请教陈版主，万分感谢！新准则下，担保公司收取担保费是收取时一次性确认呢？还是在担保责任解除时确认？@chenyiwei ①如2016 年 1 月收取 10 万元担保费收入，担保期限是 2016 年 1 月至 2017 年 1 月，应该如何确认收入？ ②如 2016 年 1 月收取 20 万元担保费收入，担保期限是 2016 年 1 月至 2018 年 1 月，应该如何确认收入？

回答人：chenyiwei
根据《企业会计准则解释第 4 号》第八条规定：“融资性担保公司应当执行企业会计准则，并按照《企业会计准则--应用指南》有关保险公司财务报表格式规定，结合公司实际情况，编制财务报表并对外披露相关信息，不再执行《担保企业会计核算办法》（财会[2005]17号）。 融资性担保公司发生的担保业务，应当按照《企业会计准则第 25 号--原保险合同》、《企业会计准则第 26 号--再保险合同》、《保险合同相关会计处理规定》（财会[2009]15号）等有关保险合同的相关规定进行会计处理。” 因此，担保公司应采用保险合同会计模式，在收到担保费时一次性确认收入，同时计提未到期责任准备金和担保赔偿准备金。

提问人：寰宇 x 时间：2017-04-20 14:21:21
陈版主，我还想在请问一下，担保公司财务报表中追偿收入应该核算什么内容？代偿款确认损失后又追回一部分，应该怎么做账务处理？是充实准备金吗？@chenyiwei

回答人：chenyiwei
代偿款确认损失后又追回一部分，应调整损益，不能直接贷记准备金等权益项目。